【裁判字號】    90,交聲,629
【裁判日期】    900823
【裁判案由】    交管條例聲異
【裁判全文】
臺灣板橋地方法院交通事件裁定                      九十年度交聲字第六二九號
    原處分機關  交通部公路局臺北區監理所
    異  議  人
    即受處分人  甲○○
右列受處分人因違反道路交通管理處罰條例案件，對於原處分機關九十年六月二十二
日北監六字第裁四○－Ｃ00000000號處分，聲明異議，本院裁定如左：
    主      文
原處分撤銷。
甲○○汽車駕駛人轉彎時，不依標誌指示，處罰鍰陸佰元，並記違規點數壹點。
    理      由
一、按汽車駕駛人轉彎時，不依標誌、標線、號誌指示者，處二百元以上六百元以下
    罰鍰，道路交通管理處罰條例第四十八條第二款定有明文：又汽車駕駛人違反道
    路交通管理處罰條例第四十八條規定者，除依原條款處罰鍰外，並予記違規點數
    一點，道路交通管理處罰條例第六十三條第一項第一款亦定有明文。
二、原處分機關略以：受處分人即異議人甲○○於民國九十年一月三十日二十時四十
    七分許，駕駛車牌號碼Ｈ四－七二五號營業小客車在臺北縣三重市○○○路與重
    新路交岔路口闖紅燈，應依道路交通管理處罰條例第五十三條規定，裁處罰鍰新
    幣三千六百元，並記違規點數三點；異議人則否認有何闖紅燈行為，辯稱：伊於
    右揭時、地，乃駕駛前開營業小客車由臺北縣三重市○○路左轉中正南路往忠孝
    橋方向行駛，因重新路行車方向為綠燈，與中正南路交會處又無待轉區或左轉綠
    燈之設，故伊於重新路行車方向綠燈時逕行左轉駛入中正南路，無何違失，詎遭
    警攔停掣單舉發闖紅燈，原處分機關亦據以裁罰，殊難甘服云云。
三、第查：臺北縣三重市○○路與中正南、北路交會處，為一圓環道路，如欲由重新
    路左轉駛入中正南路往忠孝橋方向行駛，依現場標誌指示，必須繞行圓環，不得
    由重新路逕行左轉駛入中正南路，異議人由右揭時、地逕由重新路左轉駛入中正
    南路，顯已違規，已據證人即臺北縣警察局三重分局警員林志郎結證明確（見本
    院九十年八月十三日訊問筆錄），又臺北縣三重市○○路與中正南、北路交會處
    ，確為圓環路口，重新路接近圓環路口處，亦設有應按逆時鐘方向繞行，及禁止
    逕行左轉等標誌，是以汽車駕駛人如欲由重新路左轉駛入中正南路往忠孝橋方向
    行駛，應繞行圓環，不得直接由重新路左轉駛入中正南路，復經本院於九十年八
    月十七日到場履勘屬實，製有勘驗筆錄存卷可稽，綜上俱證異議人於重新路行車
    方向綠燈時逕行左轉駛入中正南路，顯有汽車駕駛人轉彎時，不依標誌指示之違
    規無疑，從而異議人否認違規，固無可採，然異議人原駕車行駛在重新路上，循
    重新路上綠燈號誌繼續行駛，即難定認其為闖紅燈，原處分機關錯認異議人違規
    行為態樣為闖紅燈，據以裁罰，認事用法即非無違誤，難以維持，爰撤銷原處分
    ，依首開法條規定，並斟酌其違規情節，自為裁罰如主文所示，用期適法。
據上論結，應依道路交通案件處理辦法第二十條前段，裁定如主文。
中      華      民      國     九十     年      八      月    二十三    日
                                    臺灣板橋地方法院交通法庭
                                        法  官  蔡  新  毅
右正本證明與原本無異。
如不服本裁定應於送達後五日內向本院提出抗告狀。
                                        書記官  謝  麗  秋
中      華      民      國     九十     年      八      月    二十三    日


司法院資訊處製作；財團法人民間司法改革基金會備份。
